# 【求助陈版主】自建厂房核算

提问人：芒果爱学习 时间：2023-07-25 16:52:21
陈版主好，我司目前买了块地准备以出包方式自建厂房。然后现在出现两个问题，1.在建工程的入账时间点，我们目前尚未奠基动工，但是想对的厂房设计等费用已经发生，对于这种是否可以开始计入到在建工程；2.我们代建的园区有两栋厂房、 1 栋办公楼，届时只有一个房产证，但是结算是可以分开结算，我想请问是否应该分三栋楼核算并转入为三个固定资产？3.两个厂房之间有走廊，是连在一起，这种情况下，两个厂房是否应该属于一栋建筑？
盼复，谢谢

回答人：chenyiwei
1 、开工前发生的厂房设计费，在合理保证该厂房将会开工并建成的前提下，可以计入在建工程成本。
2 、是。应该分三栋楼核算并转入为三个固定资产。
3 、仅有连廊，一般理解还是两栋建筑物。其地下结构、主体结构、功能等都是互相独立的，连廊仅为辅助结构。